臺灣彰化地方法院刑事附帶民事判決　　　　　　　　　九十一年度附民字第二一號
　　原　　　告　乙○○
　　被　　　告　甲○○
　　訴訟代理人　吳天富律師
右列被告因九十年度易字第一五六七號妨害婚姻及家庭案件，經原告提起附帶民事訴
訟，請求損害賠償，本院判決如左：
    主  文
被告應給付原告新台幣拾萬元，及自民國九十一年三月七日起，至清償之日止，按
週年利率百分之五計算之利息。
本判決於原告以新台幣壹拾萬元供擔保後，得為假執行；但被告如於假執行程序實施
前，以新台幣拾萬元為原告預供擔保，得免為假執行。
    事  實
壹、原告方面：
一、聲明：求為判決：（一）被告應給付原告新台幣（下同）三十萬元，及自起訴狀
    繕本送達被告之翌日起，至清償之日止，按週年利率百分之五計算之利息。（二
    ）願供擔保，請求宣告假執行。
二、陳述：
 （一）被告明知王儷蓉為原告之配偶，竟基於相姦之犯意，於八十八年七月十四日
       晚間十一時許，在彰化縣彰化市○○路二一三號三樓其住處臥房，與王儷蓉
 相姦同眠，經原告夥同其友人追蹤至前址，並在門外徹夜守候，迨至八十八
       年七月十五日凌晨四時五十分許，利用被告之祖母開門外出運動之際，進入
       前址三樓，當場發現被告與王儷蓉二人，衣衫不整、同睡一床。被告所犯與
       有配偶之人相姦案件，業經檢察官以八十九年度偵續一字第三號提起公訴在
       案，由本院審理中，因依民法第一百八十四條（誤載為第一百八十五條）及
       第一百九十五條第一項侵權行為之規定，提起本訴。
 （二）被告與原告之妻相姦，致原告之名譽受損，精神上遭受重大之打擊，而痛苦
       萬分，因請求被告給付三十萬元，以資慰藉。
 （三）原告現於英國讀書，今年六月研究所畢業，即可獲碩士學位。
貳、被告方面：
一、聲明：求為判決駁回原告之訴，如受不利之判決，願供擔保，請准宣告免為假執
    行。
二、陳述：被告未與王儷容相姦，亦不知王儷容為有配偶之人，自不用負損害賠償責
    任。另被告係輔仁大學肄業，現擔任汽車銷售講師，年薪三、四十萬元。
    理  由
一、查被告明知王儷蓉（業經本院為不受理判決）為有配偶之人，竟基於相姦之犯意
    ，於八十八年七月十四日下午十一時許，在彰化縣彰化市○○路二一三號三樓其
   居所臥房，與王儷蓉發生性行為而相姦，嗣經王儷蓉之夫即原告（二人業於九十
    年六月十二日離婚）與其友人追蹤至前址，並在門外徹夜守候，直至翌日（十五
    日）凌晨四時五十分許，方利用被告之祖母開門外出運動之際，進入前址三樓臥
    房內，當場發現被告與王儷蓉二人同臥一床，被告上半身赤膊，下半身僅著短褲
    ，王儷蓉則只穿內褲與無袖內衣，始查悉上情等情，業經本院九十年度易字第一
    五六七號刑事判決認定屬實，原告之主張，應認為真正。被告辯稱未與王儷容相
    姦，亦不知王儷容為有配偶之人等語，不足採信。
二、按故意以背於善良風俗之方法，加損害於他人者，亦負損害賠償責任，民法第一
    百八十四條第一項後段定有明文。通、相姦之足以破壞夫妻間之共同生活而非法
    之所許，此從公序良俗之觀點可得斷言。不問所侵害係何權利，對於配偶之他方
    應構成共同侵害權利行為。婚姻係以夫妻之共同生活為其目的，配偶應互相協力
    保持其共同生活之圓滿安全及幸福，而夫妻互守誠實，係為確保其共同生活之圓
    滿安全及幸福之必要條件，故應解為配偶因婚姻契約而互負誠實之義務，配偶之
    一方行為不誠實，破壞共同生活之圓滿生活安全及幸福者，即為違反婚姻契約之
    義務，而侵害他方之權利（最高法院五十五年度台上字第二０五三號判例參照）
    。據此，受侵害之他方，自得請求非財產上之損害賠償。又不法侵害他人基於父
    、母、子、女或配偶關係之身分法益而情節重大者，被害人雖非財產上之損害，
    亦得請求賠償相當之金額，八十九年五月五日施行之民法第一百九十五條第三項
    亦有明文規定。配偶之一方與人通姦，自是共同不法侵害他方基於配偶關係之身
    分法益而情節重大，他方自亦得據此向配偶之一方及相姦之人請求非財產上之損
    害賠償。本件被告與原告之妻王儷蓉相姦，原告因此而感到羞辱、沮喪、悲憤、
    痛苦，受有精神上損害，殆屬必然。揆諸前揭說明，原告請求被告賠償非財產上
    之損害，即屬於法有據。本院斟酌原告本從商，現於英國就讀研究所，即將獲取
    碩士學位；被告係輔仁大學肄業，現擔任汽車銷售講師，年薪三、四十萬元等為
    兩造所不爭之兩造之身分、地位、資力並教育程度等情形，認原告請求被告賠償
    慰撫金三十萬元，尚屬相當。從而，原告依侵權行為之法律關係，請求被告給付
    三十萬元，及自九十一年三月七日（起訴狀繕本送達被告之翌日）起，至清償之
    日止，按週年利率百分之五計算之利息，為有理由，應予准許。
三、兩造各陳明願供擔保，聲請宣告假執行或免為假執行之宣告，核皆無不合，爰分
    別酌定相當擔保金額准許之。
四、據上論斷，應依刑事訴訟法第五百零二條第二項、第四百九十一條第十款，民事
    訴訟法第三百九十條第二項、第三百九十二條，判決如主文。
中    華    民    國    九十一      年      六      月      十  一      日
                                臺灣彰化地方法院刑事第三庭
                                    法      官  廖  國  佑
右正本證明與原本無異。
如不服本判決，應於判決送達後十日內向本院提出上狀( 須附繕本 )。
本判決非對於刑事訴訟之判決有上訴時不得上訴。
                                    法院書記官  王  宣  雄
中    華    民    國    九十一      年      六      月      十  三      日
